---
title: "TP2_Berry"
author: '[CESAR BERRY ]'
date: "2023-11-01"
output: 
  html_document:
    theme: journal
---
# EXERCICE 1
```{r setup, include=FALSE}
knitr::opts_chunk$set(echo = TRUE)
options(scipen = 999)
```

```{r}
dat=read.csv("spotify_songs.csv")
```

```{r}
#summary(dat)
# La fonction summary nou permet de faire un résumé de toute les données que l'on a 
```

##2.2 Variables quantitatives ou catégorielles
### Cracteristiques de position

```{r}
VarQuant <- dat[sapply(dat, is.numeric)]
```

On ne veux que les valeurs quantitatives que l'ont range dans une nouvelle variable que l'on appelle VarQuant

```{r}
apply(VarQuant,2,mean)
apply(VarQuant,1,mean)
```

On cherche a obtenir la moyenne a partir de notre nouveau tableau de données au niveau des lignes et des colonnes.

```{r}
apply(VarQuant,2,function(x)quantile(x,0.1))
apply(VarQuant,2,function(x)quantile(x,0.9))
apply(VarQuant,2,function(x)quantile(x,probs=seq(0,1,by=0.3)))
```

On a ci dessus differentes maniere d'appliquer la fonction apply, afin d'obtenir :

 *    le premier decile : On demande uniquement le quantile correpondant aux premiers 10% des données (0,1)
 *    le dernier decile : On demande uniquement le quantile correspondant aux derniers 10% des données (0,9)
 *    le premier, troisieme, sixieme et dernier decile : On demande les quantiles allant de 0 à 100%, avec un pas de 30%, ce qui donne 10%, 30%,60%,90%
 
### Cracteristiques de dispersion

```{r}
apply(VarQuant,2,sd)
apply(VarQuant,2,sd)/apply(VarQuant,2,mean)
```

Les deux fonctions ci dessus nous permettent de calculer deux choses :
*   La premiere nous permet de calculer l'ecart type de chaque colonne de notre varaible VarQuant
*   La deuxieme nous permet de diviser l'ecart type de chaque colonne par la moyenne de cette meme colonne, ce qui nous donne un ratio entrel'ecrat type et la moyenne a chaque colonne, on normalise donc par la moyenne.

```{r}
Q1 <- apply(VarQuant, 2, quantile, probs = 0.25)
Q3 <- apply(VarQuant, 2, quantile, probs = 0.75)
IntervalleQ1Q3 <- Q3-Q1
print(data.frame(Q1, Q3, Intervalle = IntervalleQ1Q3))
```

On assigne a deux varibales Q1 et Q3 les valeurs aux quantiles 0.25 (25%) et 0.75 (75%), on calcule ensuite l'intervalle en effectuant une soustraction entre Q3 et Q1.





