---
title: "TP2_Berry"
author: '[CESAR BERRY ]'
date: "2023-11-01"
output: 
  html_document:
    theme: journal
---
# EXERCICE 1
```{r setup, include=FALSE}
knitr::opts_chunk$set(echo = TRUE)
options(scipen = 999)
```

```{r}
dat=read.csv("spotify_Songs.csv")
```

#2 Analyses univariées de variables quantitatives
```{r}
#summary(dat)
# La fonction summary nou permet de faire un résumé de toute les données que l'on a 
```

##2.2 Variables quantitatives ou catégorielles
### Cracteristiques de position

```{r}
VarQuant <- dat[sapply(dat, is.numeric)]
```

On ne veux que les valeurs quantitatives que l'ont range dans une nouvelle variable que l'on appelle VarQuant

```{r}
apply(VarQuant,2,mean)
apply(VarQuant,1,mean)
```

On cherche a obtenir la moyenne a partir de notre nouveau tableau de données au niveau des lignes et des colonnes.

```{r}
apply(VarQuant,2,function(x)quantile(x,0.1, na.rm = TRUE))
apply(VarQuant,2,function(x)quantile(x,0.9, na.rm = TRUE))
apply(VarQuant,2,function(x)quantile(x,probs=seq(0,1,by=0.3), na.rm = TRUE))
```

On a ci dessus differentes maniere d'appliquer la fonction apply, afin d'obtenir :

 *    le premier decile : On demande uniquement le quantile correpondant aux premiers 10% des données (0,1)
 *    le dernier decile : On demande uniquement le quantile correspondant aux derniers 10% des données (0,9)
 *    le premier, troisieme, sixieme et dernier decile : On demande les quantiles allant de 0 à 100%, avec un pas de 30%, ce qui donne 10%, 30%,60%,90%
 
### Cracteristiques de dispersion

```{r}
apply(VarQuant,2,sd)
apply(VarQuant,2,sd)/apply(VarQuant,2,mean)
```

Les deux fonctions ci dessus nous permettent de calculer deux choses :
*   La premiere nous permet de calculer l'ecart type de chaque colonne de notre varaible VarQuant
*   La deuxieme nous permet de diviser l'ecart type de chaque colonne par la moyenne de cette meme colonne, ce qui nous donne un ratio entrel'ecrat type et la moyenne a chaque colonne, on normalise donc par la moyenne.

```{r}
Q1 <- apply(VarQuant, 2, quantile, probs = 0.25, na.rm = TRUE)
Q3 <- apply(VarQuant, 2, quantile, probs = 0.75, na.rm = TRUE)
IntervalleQ1Q3 <- Q3-Q1
print(data.frame(Q1, Q3, Intervalle = IntervalleQ1Q3))
```

On assigne a deux varibales Q1 et Q3 les valeurs aux quantiles 0.25 (25%) et 0.75 (75%), on calcule ensuite l'intervalle en effectuant une soustraction entre Q3 et Q1.

Nous travaillons sur des morceau / musiques selon leurs popularité sur spotify, donc ona pas anormement de difference sur les données, hormis sur quelques unes comme la popularité ddes morceaux, ou encore la durée en miliseconde qui varient enormement.

```{r}
D1 <- apply(VarQuant, 2, quantile, probs = 0.1, na.rm = TRUE)
D9 <- apply(VarQuant, 2, quantile, probs = 0.9, na.rm = TRUE)
IntervalleD1D9 <- D9-D1
print(data.frame(D1, D9, Intervalle = IntervalleD1D9))
```

On effectue la meme methode qu'auparavant mais cette fois ci avec le premier et dernier decile, pour obtenir la difference entre les deux. On abtient alors une difference au niveau de la popularité des morceau qui est plus grande.

### Graphiques

```{r}
# Boxplot
boxplot(VarQuant$dur, horizontal = TRUE, na.rm = TRUE, xlab = "Duration (s)",main = "Temps en secondes")

densityplot <- density(VarQuant$pop, na.rm = TRUE)
plot(densityplot, na.rm = TRUE,xlab = "Numero du morceau",ylab = "Popularity", main = "Popularité du morceau")

hist(VarQuant$nrgy, probability = TRUE, na.rm = TRUE, xlab = "Numero du morceau",ylab = "Energy", main = "Energie du morceau")
lines(density(VarQuant$pop, na.rm = TRUE), col = "orange")

```

On va disposer sous forme de trois graphiques differents les trois informations suivantes : 

*   Tout d'abord on a un diagramme en boite qui representera les informations de durée des differentes musiques.
*   Le deuxieme graphe est un graphe representant le nombre de morceau en fonction de leurs popularité
*   Le dernier graphe est un graphe montrant la densité de morceau ayant une plus ou moin grande dansabilité ( a quel point peut on danser sur un morceau sur une echelle de 0 a 1)

#3 Analyses univariées de variables qualitatives

```{r}
pie(x=c(seq(1,100,by=1),labels = c(dat$artist), main = "Pie Chart Example"))
```

## Caracteristiques de variables qualitatives
### Caracteristiques Numeriques








